臺灣彰化地方法院刑事判決　　　　　　　　　　　　九十三年度易字第一三八號
　　公　訴　人　臺灣彰化地方法院檢察署檢察官
　　被　　　告　甲○○
右列被告因家庭暴力防治法之傷害等案件，經檢察官提起公訴（九十三年度偵字第六
七六一號），本院判決如左：
    主  文
甲○○傷害人之身體，處有期徒刑肆月，如易科罰金，以參佰元折算壹日；又連續以
加害生命、身體之事，恐嚇他人致生危害於安全，處有期徒刑參月，如易科罰金，以
參佰元折算壹日。應執行有期徒刑陸月，如易科罰金，以參佰元折算壹日。
    事  實
一、甲○○與乙○○係夫妻，有家庭暴力防治法第三條第一款所規定之家庭成員關係
    ，其竟於下述時、地對於乙○○實施家庭暴力行為：（一）於民國九十三年八月
    十八日中午十二時許，甲○○與乙○○在二人位於彰化縣彰化市○○里○段一七
    八號住處之二樓房間內，因細故發生爭執，甲○○因而心生不滿，竟基於傷害乙
    ○○身體之犯意，持電風扇毆打乙○○頭部，致乙○○受有左前額（３×３公分
    ）、左臉（３×３公分）挫傷血腫等傷害。（二）甲○○於前揭時、地毆打乙○
    ○後，仍忿恨難消，竟另基於恐嚇之概括犯意，先在前開住處對於乙○○恫稱：
    「要給你死」等語，以此加害生命、身體之事，恐嚇乙○○，致生危害於乙○○
    之安全，乙○○因而心生畏懼逃離現場，返回其位於彰化縣埔鹽鄉○○村○○路
    ○段一三九號之娘家；詎甲○○仍不罷休，再於同日中午十二時三十分許，尾隨
    乙○○至其娘家，並在乙○○娘家前以手鉤住乙○○脖子，向乙○○恫稱：「要
    給你死」、「你家的人出去要小心一點」等語，以此加害生命、身體之事，恐嚇
    乙○○，致生危害於乙○○之安全，嗣因乙○○之家人紛紛出面制止，甲○○見
    對方人多勢眾，始罷手而悻悻然離去該處。
二、案經乙○○訴由彰化縣警察局溪湖分局報告臺灣彰化地方法院檢察署檢察官偵查
    起訴。
    理  由
一、訊據被告甲○○固坦承有於右揭時、地毆打告訴人乙○○之事實，惟矢口否認有
    何恐嚇犯行，辯稱：伊並沒有恐嚇乙○○，伊獨自到乙○○之娘家只是要拉她回
    家，伊並沒有說什麼話，後來她的家人就出來阻擋，她的弟弟有找伊吵架，她的
    奶奶則拿掃把追打伊，伊就趕緊跑開云云。經查：
（一）被告於右揭時、地毆打告訴人乙○○成傷之事實，業據被告坦承不諱，核與告
      訴人於警詢及本院準備程序時指訴之情節相符，並有道安醫院出具之診斷證明
      書一紙附卷可按，顯見被告此部分之自白應與事實相符。
（二）次查被告先後於右揭時、地恐嚇告訴人之犯罪事實，業據告訴人於警詢及本院
      準備程序時指訴歷歷，且其中被告復於案發當日中午十二時三十分許至告訴人
      之娘家恐嚇告訴人之事實，亦據證人沈詠潔於警詢及偵查中證述甚詳，況被告
      亦自承前往告訴人之娘家時，告訴人之弟弟有找其吵架，告訴人之奶奶則拿掃
      把追趕其等情，衡情被告當時處於盛怒之情形下，獨自前往其岳家，見對方人
      多勢眾，使其欲帶回告訴人之目的無法達成，復遭追趕，因而口出恫嚇之詞，
      要與通常事理無悖，被告空言否認，尚不足採。
（三）綜上所述，被告前開所辯，無非卸責之詞，尚難採信，本件事證已臻明確，被
      告右揭傷害及恐嚇之犯行，均堪以認定。
二、核被告甲○○所為係犯刑法第二百七十七條第一項傷害罪及同法第三百零五條之
    恐嚇危害安全罪，並均屬於家庭暴力防治法第二條第二項之家庭暴力罪。再被告
    先後二次恐嚇犯行，時間密接，觸犯構成要件相同之罪，顯係基於概括犯意所為
    ，應依連續犯規定，論以一罪，並加重其刑。又所犯上開傷害罪及連續恐嚇危害
    安全罪，犯意各別，行為互殊，應分論併罰之。公訴人雖認被告先後二次恐嚇犯
    行為接續犯，且所犯前開傷害罪及恐嚇危害安全罪，具方法與結果之牽連關係，
    應依牽連犯之規定，論以一罪，惟按「連續犯之成立，除主觀上須基於一個概括
    之犯意外，客觀上須先後數行為，逐次實施而具連續性，侵害數個同性質之法益
    ，其每一前行為與次行為，依一般社會健全觀念，在時間差距上，可以分開，在
    刑法評價上，各具獨立性，每次行為皆可獨立成罪，構成同一之罪名，始足當之
    ；如數行為於同時同地或密切接近之時地實施，侵害同一之法益，各行為之獨立
    性極為薄弱，依一般社會健全觀念，在時間差距上，難以強行分開，在刑法評價
    上，以視為數個舉動之接續施行，合為包括之一行為予以評價，較為合理，則屬
    接續犯，而為包括之一罪。」、「刑法上之牽連犯，必須二個以上之行為有方法
    與結果之關係者，始足當之；亦即必須以犯一罪之方法行為犯他罪，或以犯一罪
    之結果行為犯他罪，始有牽連關係可言。」最高法院著有八十六年台上字第三二
    九五號判例、九十三年度台上字第二一號判決可資參照。查本件被告先後二次恐
    嚇犯行，時間差距已達半小時，地點距離亦甚遠，依一般社會健全觀念，顯然係
    二獨立行為，自非屬接續犯；又所犯前開傷害罪，在方法或結果上，與恐嚇危害
    安全罪並無不可分離之直接密切關係，故尚無牽連關係存在，自不得論以牽連犯
    ，均併予敘明。爰審酌被告與被害人係夫妻關係，竟僅因細故即持物毆打告訴人
    ，並出言恐嚇，致告訴人所受身體傷害及精神折磨程度非輕，且迄今仍未與被害
    人達成和解，及犯後尚否認部分犯行，未見真誠悔意等一切情狀，分別量處如主
    文所示之刑，及定其應執行刑，並均諭知易科罰金之折算標準。
據上論斷，應依刑事訴訟法第二百九十九條第一項前段，刑法第五十六條、第二百七
十七條第一項、第三百零五條、第四十一條第一項前段、第五十一條第五款，罰金罰
鍰提高標準條例第一條前段、第二條，判決如主文。
本案經檢察官郭緯中到庭執行職務。
中      華      民      國    九十四    年      一      月    二十五    日
                                臺灣彰化地方法院刑事第三庭
      審判長法官      李  進  清
                                    法      官      高  文  崇
                                    法      官      紀  佳  良
右正本證明與原本無異。
如不服本判決，應於判決送達後十日內向本院提出上訴狀( 須附繕本 )。
告訴人或被害人對於判決如有不服具備理由請求檢察官上訴者，其上訴期間之計算係
以檢察官收受判決正本之日期為準。
                                    法院書記官      陳  錫  威
中      華      民      國    九十四    年     二       月      二      日
附錄本案論罪科刑法條：
刑法第二百七十七條第一項：
傷害人之身體或健康者，處三年以下有期徒刑、拘役或一千元以下罰金。
刑法第三百零五條：
以加害生命、身體、自由、名譽、財產之事，恐嚇他人致生危害於安全者，處二年以
下有期徒刑、拘役或三百元以下罰金。
